臺灣橋頭地方法院刑事裁定　
111年度聲字第1136號
聲  請  人  臺灣橋頭地方檢察署檢察官
受  刑  人  許景陽

                    籍設臺南市○區○○路000號(臺南○○○○○○○○東區辦公處)

上列聲請人因受刑人數罪併罰有二裁判以上，聲請定其應執行之
刑（111年度執聲字第808號），本院裁定如下：
    主    文
許景陽所犯如附表所示之玖罪，所處各如附表所示之刑，應執行
拘役壹佰貳拾日，如易科罰金，以新臺幣壹仟元折算壹日。
    理    由
一、聲請意旨略以：受刑人許景陽因犯如附表所示之9罪，先後
    判決確定如附表，應依刑法第50條、第53條及第51條第6款
    ，定其應執行之刑，爰依刑事訴訟法第477條第1項聲請定其
    應執行刑等語。
二、按裁判確定前犯數罪者，併合處罰之。但有下列情形之一者
    ，不在此限：一、得易科罰金之罪與不得易科罰金之罪。二
    、得易科罰金之罪與不得易服社會勞動之罪。三、得易服社
    會勞動之罪與不得易科罰金之罪。四、得易服社會勞動之罪
    與不得易服社會勞動之罪；數罪併罰，有二裁判以上，分別
    宣告多數拘役者，比照前款定其刑期。但不得逾一百二十日
    ，刑法第50條第1項、第53條、第51條第6款分別定有明文。
    復按一裁判宣告數罪之刑，雖曾經定其執行刑，但如再與其
    他裁判宣告之刑定其執行刑時，前定之執行刑當然失效，仍
    應以其各罪宣告之刑為基礎，定其執行刑，不得以前之執行
    刑為基礎，以與後裁判宣告之刑，定其執行刑。再按法律上
    屬於自由裁量事項，尚非概無法律性之拘束，在法律上有其
    外部界限及內部界限。前者法律之具體規定，使法院得以具
    體選擇為適當裁判，此為自由裁量之外部界限。後者法院為
    自由裁量時，應考量法律之目的，法律秩序之理念所在，此
    為自由裁量之內部界限。法院為裁判時，二者均不得有所踰
    越。再數罪併罰而有二裁判以上，應定其應執行刑之案件，
    法院所為刑之酌定，固屬自由裁量事項，然對於法律之內、
    外部界限，仍均應受其拘束（最高法院100年度台抗字第440
    號裁定意旨參照）。
三、經查，受刑人所犯如附表所示之罪，業經本院先後判處如附
    表所示之刑，並於如附表所示之日期確定在案，且均為得易
    科罰金之罪等節，有臺灣高等法院被告前案紀錄表及各該刑
    事簡易判決書在卷可稽。就附表編號1至7所示之罪，雖經臺
    灣臺南地方法院以111年度聲字第725號裁定，定應執行刑為
    拘役100日；附表編號8至9所示之罪，雖經本院以111年度簡
    字第270號判決，定應執行刑為拘役50日，惟揆諸上開說明
    ，前所定之應執行刑即當然失效，自可更定如附表所示9罪
    之應執行刑，且不得逾越刑法第51條第6款所定法律之外部
    界限，即不得重於120日。茲聲請人向犯罪事實最後判決之
    法院即本院聲請定應執行之刑，經審核認為正當，應予准許
    。本院審酌附表所示各罪之犯罪類型均為竊盜罪，兼衡各該
    犯罪行為相隔日數，暨參以附表編號1至7、編號8至9所示之
    罪，各曾定應執行拘役100日、50日等情狀，定其應執行刑
    如主文所示，並諭知如主文所示易科罰金之折算標準。受刑
    人所犯附表編號1至6所示之罪，前經定應執行刑後，雖已先
    予執行，仍應定如附表所示9罪之應執行刑，再於執行時扣
    除已執行之部分，不致影響受刑人權益，附此說明。
四、至於最高法院刑事大法庭110年度台抗大字第489號裁定固認
    定應執行刑，不僅攸關國家刑罰權之行使，於受刑人之權益
    亦有重大影響，除顯無必要或有急迫情形外，法院於裁定前
    ，允宜予受刑人以言詞、書面或其他適當方式陳述意見之機
    會，程序保障更加周全等節，惟審酌本件受刑人所犯之案情
    均屬單純，且附表編號1至7、編號8至9所示之罪，各曾定應
    執行拘役100日、50日，本案受定執行刑之內部、外部性界
    限拘束，可資減讓之拘役幅度亦有限，是認顯無再予受刑人
    以言詞、書面或其他適當方式陳述意見之必要，亦無違前揭
    裁定之意旨，併予敘明。
五、依刑事訴訟法第477條第1項，刑法第53條、第51條第6款、
    第41條第1 項前段，裁定如主文。
中　　華　　民　　國　　111 　年　　10　　月　　14　  日
　　              刑事第四庭    法　官   馮君傑
以上正本證明與原本無異。
如不服本裁定，應於收受送達後5 日內向本院提出抗告狀。
中　　華　　民　　國　　111 　年　　10　　月　　17　　日
                                書記官   陳又甄
附表：
編號 罪  名   宣告刑 犯罪日期      最後事實審         確定判決    備  註     法院、案號 判決日期 法院、案號 確定日期  1 竊盜 拘役20日，如易科罰金，以新臺幣1仟元折算1日 109.10.13 臺南地院 110年度簡字第1428號 110.06.29 臺南地院 110年度簡字第1428號 110.08.06 編號1至6曾定應執行刑拘役90日，並於110.12.09易科罰金執行完畢；編號1至7復曾定應執行刑拘役100日 2 竊盜 拘役20日，如易科罰金，以新臺幣1仟元折算1日 110.01.06      3 竊盜 拘役20日，如易科罰金，以新臺幣1仟元折算1日 110.01.20      4 竊盜 拘役50日，如易科罰金，以新臺幣1仟元折算1日 110.02.06      5 竊盜 拘役40日，如易科罰金，以新臺幣1仟元折算1日 110.02.06      6 竊盜 拘役30日，如易科罰金，以新臺幣1仟元折算1日 110.03.02      7 竊盜 拘役30日，如易科罰金，以新臺幣1仟元折算1日 110.06.26 臺南地院 111年度簡字第697號 111.03.18 臺南地院 111年度簡字第697號 111.04.19  8 竊盜 拘役30日，如易科罰金，以新臺幣1仟元折算1日 110.03.24 橋頭地院 111年度簡字第270號 111.07.11 橋頭地院 111年度簡字第270號 111.09.03 編號8至9曾定應執行刑拘役50日 9 竊盜 拘役30日，如易科罰金，以新臺幣1仟元折算1日 110.03.24